Ewald-Kohle AG, Recklinghausen
BBA 4
- Ewald-Kohle AG, Recklinghausen, 1869 - 1995; BBA 4; Grubenvorstand / Aufsichtsrat: Gewerkschaft Ewald 1871-1935 (26) Gewerkschaft König Ludwig 1872-1935 (10) Bergbau-AG Ewald-König Ludwig 1932-1963 (13) Gewerken: Gewerkschaft Ewald 1871-1935(16) Gewerkschaft Ewald-Fortsetzung 1902-1903 (1) Gewerks
  - Beteiligungen der Ewald-Kohle AG
    - Kohlenhandelsunternehmen
      - Gebr. Haldy GmbH
        - Verkauf der Häuser G 7, 11 und 45 in Mannheim an Frau Elise Korfmann, 1925 - 1929; 515; Schriftwechsel, Verträge
          Mannheim
        - Kauf des Hauses Scheidswaldstraße 39 in Frankfurt (Main) von den Eheleuten Caspar und Anna Linz, 1922 - 1926; 516
          Linz, Caspar
          Linz, Anna
          Frankfurt (Main), Scheidswaldstr.
        - Unterlagen zu einem Grundstück in Mannheim, E 3.16, 1925 - 1929; 517
        - Grundstücksangelegenheiten, 1925 - 1931; 518
        - Unterlagen zu einem Grundstück in Frankfurt (Main), Fritz-Reuter-Straße 6, 1925 - 1927; 519
          Frankfurt (Main), Fritz-Reuter-Str.
        - Unterlagen zu einem Grundstück in Frankfurt (Main), Bockenheimer Landstraße 19, 1925 - 1927; 520
          Frankfurt (Main), Bockenheimer Landstr.
        - Unterlagen zu einem Grundstück in Wiesbaden, Schwalbacherstraße 89, 1925 - 1932; 521
          Wiesbaden, Schwalbacherstr.
        - Unterlagen zu einem Grundstück in Cronberg, Frankfurter Straße 37, 1925 - 1929; 522
          Cronberg, Frankfurter Str.
        - Johann Gries GmbH, 1924 - 1929; 523; Unterlagen zum Grundstück Windmühlstraße 5 in Mannheim
          Mannheim, Windmühlstr.
        - Unterlagen zum Grundstück 07.17 in Mannheim, 1920 - 1924; 524; Kaufvertrag, Grundbucheintragungen, Schriftwechsel
        - Kohlengroßhandlung Wilhelm Look GmbH, 1942 - 1945; 525; Schriftwechsel zu Gewerbesteuerfragen
          Gewerbesteuer
          Wilhelm Look GmbH Kohlengroßhandel
        - Schriftwechsel zum Kauf verschiedener Reedereien und Kohlenhandelsfirmen, 1899 - 1921; 526
          Reedereien
        - P. H. Hoos & Zoon, 1927 - 1931; 527; Gewinnbeteiligungen anderer Kohlenhandelsgesellschaften, Unterlagen der Betriebsgemeinschaft der Rheinreedereien
          P. H. Hoos u. Zoon
      - Gebr. Engels & Cie. GmbH / Reederei Adolph Thomae GmbH
        - Gerhard Engels & Cie. GmbH, Düsseldorf, 1910 - 1931; 528; Schriftwechsel zu Organisations- und Verwaltungsangelegenheiten
        - Gerhard Engels & Cie. GmbH, Herten, 1918 - 1935; 529; Schriftwechsel zu Vertragsangelegenheiten
        - Gerhard Engels & Cie. GmbH, Düsseldorf, 1924 - 1929; 530; Schriftwechsel zu Grundstücksangelegenheiten, Grundbuchauszüge
        - Gerhard Engels & Cie. GmbH, Wickrath, 1892 - 1922; 531; Schriftwechsel zu Vertragsangelegenheiten, Handelsregistereintragungen, Geschäftsergebnisse; Blaupause des Wohnhauses König Friedrich-Wilhelm-Straße 3, Duisburg-Ruhrort, M 1:200
        - Kohlenhandelsgesellschaft Glückauf Abt, Beck & Co., 1931 - 1932; 532; Schriftwechsel zum nicht genehmigten Vertrieb von Eschweiler Produkten
          Kohlenhandelsgesellschaft 'Glückauf' Abt, Beck & Co. <Kassel>
        - Kohlenhandelsgesellschaft Hansa, Kallmeier & Co., 1917 - 1933; 533; Schiedsgerichtsverfahren der Gerhard Engels & Cie. GmbH wegen nicht genehmigten Vertriebs von Eschweiler Produkten, Schriftwechsel, Klageschriften, Gesellschaftsvertrag der Kohlenhandelsgesellschaft Hansa, Kallmeier & Co.
          Kohlenhandelsgesellschaft 'Hansa' Kallmeier & Co. <Köln>
        - Wilhelm Look GmbH, 1922 - 1930; 534; Schriftwechsel, Verträge, Gesellschaftsvertrag mit Inventarverzeichnis
        - Gerhard Engels & Cie. GmbH mit den Zweigniederlassungen in Neuss, Harff und Wickrath, 1925 - 1938; 535; Gesellschaftsverträge, Schriftwechsel zu Vertragsangelegenheiten
        - Gerhard Engels & Cie. GmbH, Köln, 1921 - 1931; 536; Gesellschaftsvertrag, Schriftwechsel zu Vertragsangelegenheiten
        - Gerhard Engels & Cie. GmbH, Krefeld, 1911 - 1929; 537; Gesellschaftsvertrag, Schriftwechsel zu Vertragsangelegenheiten
        - Gerhard Engels & Cie. GmbH, Frankfurt (Main), 1914 - 1932; 538; Gesellschaftsvertrag, Schriftwechsel zu Vertragsangelegenheiten
        - Reederei Adolph Thomae GmbH, 1914 - 1935; 539; Gesellschaftsvertrag, Schriftwechsel zu Vertragsangelegenheiten
        - Gerhard Engels & Cie. GmbH, 1930 - 1932; 540; Schriftwechsel zu verschiedenen Klagen, Aufstellung der laufenden Klagen
        - Gerhard Engels & Cie. GmbH, 1930 - 1931; 541; Bilanz zum 31.12.1931, Saldenlisten, Schriftwechsel und Auflistung der Außenstände und Lagerbestände
        - Rheinische Kohlenhandelsgesellschaft mbH, 1925 - 1927; 542; Schriftwechsel, Gewinn- und Verlustrechnungen Januar-Juni 1926 und Januar 1927
          Rheinische Kohlenhandelsgesellschaft mbH
        - Auseinandersetzung mit der Gesellschafterin Dr. Marie Luise Kempken, 1926 - 1927; 543; Schriftwechsel, Vermögensaufstellungen, Übernahme der Geschäftsanteile
          Kempken, Marie Luise
      - Ewald-Kohle Handelsgesellschaft mbH
        - Ewald-Kohle Handelsgesellschaft mbH, Niederlassung Münster, 1914 - 1943; 544; Schriftwechsel, Handesregisterauszug, Verlegung des Geschäftssitzes von Münster nach Osnabrück
        - Ewald-Kohle Handelsgesellschaft mbH, Berlin, 1924 - 1936; 545; Schriftwechsel, Gewerbeanmeldung, Steuerangelegenheiten
        - Ewald-Kohle Handelsgesellschaft mbH, Hannover, 1924 - 1928; 546; Schriftwechsel, Handelsregisterauszug, Liquidation
        - Ewald-Kohle Handelsgesellschaft mbH, Bremen, 1924 - 1937; 547; Schriftwechsel, Gesellschaftsvertrag, Handelsregisterauszug, Steuerangelegenheiten
        - Ewald-Kohle Handelsgesellschaft mbH, Hamburg, 1924 - 1937; 548; Schriftwechsel, Gesellschaftsvertrag, Handelsregisterauszug, Steuerangelegenheiten
        - Renneberg & Cie. GmbH, 1924 - 1926; 549; Schriftwechsel, Verträge, Bilanzen
          Renneberg u. Cie. GmbH
        - Kohlenhandelsgesellschaft mbH, Recklinghausen, 1920 - 1923; 550; Schriftwechsel zu Lieferaufträgen und Grundstücksfragen
          Kohlenhandelsgesellschaft mbH <Recklinghausen>
        - Kohlenhandelsgesellschaft mbH, Recklinghausen, 1923 - 1925; 551; Schriftwechsel zu Lieferaufträgen und Grundstücksfragen
        - Abschriften der von der W. Randebrock oHG auf die W. Randebrock KG übergegangenen Verträge und Abkommen, 1902 - 1922; 552
          W. Randebrock oHG
          W. Randebrock KG
        - Abschriften der von der W. Randebrock oHG auf die W. Randebrock KG übergegangenen Verträge und Abkommen, 1922 - 1928; 553
        - Kauf von Anteilen an der W. Randebrock KG, 1920 - 1922; 554; Schriftwechsel, Betriebsbesichtigungen, Verträge, Lageplan, Übertragung von Geschäftsanteilen
        - Grohner Fliesen-Niederlage GmbH, 1925 - 1930; 555; Schriftwechsel, Verträge, Umwandlung der Firma H. B. Peinemann in eine GmbH
          Grohner Fliesen-Niederlage GmbH
          H. B. Peinemann GmbH
        - Gustav Fix GmbH, 1924 - 1926; 556; Schriftwechsel, Gesellschaftsvertrag, Übernahme von Geschäftsanteilen seitens der Gewerkschaften Langenbrahm und König Ludwig, Niederschrift der Gesellschafterversammlung vom 24.6.1926
          Gustav Fix GmbH
        - Handelsvereinigung Etzold & Co. KG, 1931 - 1947; 557; Schriftwechsel, Bilanzen, Berichte von Gesellschafterversammlungen, Beteiligungsangelegenheiten
          Etzold & Co. KG <Neukirchen>
        - Unterlagen über die N. V. Handel-Expeditie- en Scheepvaart-Maatschappij Atlas, 1932 - 1934; 558
          N. V. Handel-Expeditie- en Scheepvaart-Maatschappij Atlas
      - Syndikatsgesellschaften / Handelsverbände
        - Kohlenkontor Weyhenmeyer
          - Schriftwechsel der Kohlenkontor Weyhenmeyer & Co. KG, Mülheim, 1924 - 1931; 559
          - Protokolle der Beiratssitzungen, Entwürfe der Gesellschaftsverträge, 1924 - 1930; 560
          - Schriftwechsel, Protokolle von Gesellschafterversammlungen, Geschäftsberichte, Bilanzen, 1925 - 1931; 561
          - Schriftwechsel des Transportausschusses, 1926 - 1930; 562
          - Schriftwechsel zum Transport- und Frachtenausschuss, 1926 - 1940; 563
          - Schriftwechsel, Geschäftsberichte, Verzeichnisse der Kommanditisten, 1927 - 1929; 564
          - Schriftwechsel, Protokolle von Gesellschafterversammlungen, Unterlagen der Verwaltung, 1927 - 1936; 565
          - Schriftwechsel, Verhandlungsniederschriften, 1932 - 1933; 566
          - Allgemeiner Schriftwechsel, 1931 - 1933; 567
          - Schriftwechsel, Protokolle der Gesellschafterversammlungen, 1930 - 1933; 568; Kartellprozess Süddeutscher Kohlenwirtschaftsverband e. V. gegen die Firma Walz
            Süddeutscher Kohlenwirtschaftsverband e. V.
            Walz
          - Schriftwechsel, Protokolle von Gesellschafterversammlungen, Geschäftsberichte, Bilanzen, 1930 - 1933; 569
          - Schriftwechsel, Niederschrift über die Gesellschafterversammlung vom 14.6.1933, Geschäftsbericht 1932/33, 1932 - 1933; 570
          - Schriftwechsel, Protokolle der Beiratssitzungen, Geschäftsberichte, 1934 - 1938; 571
          - Gewerkschaft Haus Aden, 1945 - 1948; 572; Beteiligungen an Kohlenhandelsgesellschaften, Gesellschaftsvertrag, Schriftwechsel
        - Westfälisches Kohlenkontor Naht, Emschermann & Co.
          - Schriftwechsel und Niederschriften über die Bildung einer Interessengemeinschaft der Ruhrkohlenhandelsfirmen zur Verhinderung des Verkaufs englischer Kohlen, 1925 - 1930; 573
          - Schriftwechsel und Presseausschnitte über Missstände im Hamburger Kohlenhandel, 1927 - 1928; 574
          - Gesellschaftsvertrag, Protokolle, 1930 - 1933; 575
          - Gesellschaftsvertrag, Protokolle, Schriftwechsel, 1930 - 1932; 576
          - Schriftwechsel des Beirats, Geschäftsberichte, 1934 - 1938; 578
          - Schriftwechsel, Protokolle von Gesellschafterversammlungen, 1937 - 1949; 579
          - Gesellschaftsverträge des Kohlenkontors Weyhenmeyer & Co. und des Westfälischen Kohlenkontors Naht, Emschermann & Co., 1942; 580; Verzeichnis der Gesellschafter
            Kohlenkontor Weyhenmeyer & Co.
        - Kohlenhandelsges. Hansa Kallmeier & Co.
          - Schriftwechsel, Geschäftsberichte, Protokolle von Beiratssitzungen, 1942 - 1944; 581
          - Gesellschaftsvertrag, Protokolle von Beiratssitzungen, Schriftwechsel, 1931 - 1933; 582
          - Protokolle von Beiratssitzungen, 1925 - 1931; 583
          - Schriftwechsel, Protokolle von Gesellschafterversammlungen, Geschäftsberichte, Bilanzen, 1927 - 1930; 584
        - Kohlenhandelsges. Niederrhein Weyer, Franke & Co.
          - Schriftwechsel, Geschäftsberichte, Protokolle von Beiratssitzungen, Rundschreiben, 1938 - 1944; 585
          - Allgemeiner Schriftwechsel, 1945 - 1953; 586
          - Schriftwechsel, Gesellschaftsvertrag, Geschäftsberichte, Protokolle der Gesellschafterversammlungen, 1927 - 1938; 587
          - Protokolle der Beiratssitzungen, Geschäftsberichte, Verzeichnisse der Gesellschafter, 1930 - 1933; 588
        - Kohlenhandelsges. Bergkohle Buchmann & Co.
          - Schriftwechsel, Protokolle der Beiratssitzungen, Bilanzen, 1930 - 1933; 589
          - Schriftwechsel, Protokolle der Beiratssitzungen, Bilanzen, 1924 - 1929; 590
          - Schriftwechsel, Protokolle der Beiratssitzungen, Bilanzen, 1934 - 1938; 591
          - Schriftwechsel mit der Firma Gerhard Engels & Cie. GmbH über den nicht genehmigten Verkauf von Eschweiler Produkten, 1932 - 1933; 592
            Gerhard Engels u. Cie. GmbH
        - Kohlenhandelsges. Mark Siepmann, Schrader & Co.
          - Schriftwechsel, Protokolle der Beiratssitzungen, Unterlagen dazu, 1935 - 1938; 593
          - Schriftwechsel mit der Firma Gerhard Engels & Cie. GmbH über den nicht genehmigten Verkauf von Eschweiler Produkten, 1932; 594
        - Sonstige Kohlenhandelsfirmen
          - Westfälische Kohlen-Kontor GmbH, 1931 - 1939; 577; Schriftwechsel, Protokolle von Gesellschafterversammlungen, Zwischenbilanzen, Gesellschaftsvertrag
            Westfälische Kohlen-Kontor GmbH
          - Kohlenhandelsgesellschaft Westfalia, Wiesebrock, Schulte & Co., 1936 - 1944; 595; Schriftwechsel, Bilanzen, Gewinn- und Verlustrechnungen
            Kohlenhandelsgesellschaft 'Westfalia' Wiesebrock, Schulte & Co. <Hannover>
          - Deutsche Kohlenhandelsgesellschaft Lüders, Meentzen & Co., 1938 - 1949; 596; Geschäftsberichte, Bilanzen, Schriftwechsel
            Deutsche Kohlenhandelsgesellschaft Lüders, Meentzen & Co. <Bremen>
          - Süddeutsche Gaskoks-Vertriebsgesellschaft mbH, 1925 - 1929; 597; Schriftwechsel, Gesellschaftsvertrag
            Süddeutsche Gaskoks-Vertriebsgesellschaft mbH
          - Vereinigung Westdeutscher Kohlengroßhandlungen, 1922 - 1929; 598; Schriftwechsel, Protokolle der Mitgliederversammlungen
            Vereinigung Westdeutscher Kohlengroßhandlungen
          - Rheinische Kohlenhandel- und Reederei-Gesellschaft mbH, 1923 - 1944; 599; Schriftwechsel, Berichte, Bilanzen, Liquidation
            Rheinische Kohlenhandel- u. Reederei-Gesellschaft mbH
          - Schriftwechsel zur beabsichtigten Gründung einer Tankschifffahrtsgesellschaft, 1939 - 1940; 600
          - Westfälische Kohlen- und Koksverkaufsgesellschaft Knaur & Co., 1927 - 1941; 601; Schriftwechsel, Geschäftsberichte, Gesellschaftsvertrag
            Westfälische Kohlen- und Koks-Verkaufsgesellschaft Knaur & Co. <Magdeburg>
          - Westfälische Kohlenhandelsgesellschaft Gastrock, Murmann & Co., 1934 - 1938; 602; Schriftwechsel, Protokolle der Beiratssitzungen, Geschäftsberichte
            Westfälische Kohlenhandelsgesellschaft Gastrock, Murmann & Co. <Dortmund>
          - Westfälische Kohlenhandelsgesellschaft Gastrock, Murmann & Co., 1924 - 1933; 603; Geschäftsberichte, Bilanzen
          - Westfälische Kohlen- und Koks-Verkaufsgesellschaft Vollrath, Weck & Co., 1924 - 1931; 604; Kapitaleinlagen, Gewinnausschüttungen, Protokolle
            Westfälische Kohlenverkaufsgesellschaft Vollrath, Weck & Co. <Berlin>
  - Werksgeschichte / Zeitgeschichte (Geschichte des Bergbaus in Recklinghausen)
    - Zur Geschichte der Gewerkschaft Ewald, 1954 - 1958; 605; Literaturhinweise, Manuskript Hertens Kohlenbergbau, Biographie Ewald Hilger von 1934, Erläuterungen zu den Namen der Zechen Ewald-Fortsetzung, König Ludwig, General Blumenthal und Prosper, Anfahrtskizzen, Fotos
      Zeche Prosper
    - Gewerkschaft König Ludwig, 1872 - 1953; 606; Geschichtliche und betriebliche Entwicklung der Zechen König Ludwig, 1872 - 1920; Foto des Schachtgebäudes mit Fördergerüst und Hängebanken der Gewerkschaft König Ludwig, 1892; Vertretungen der Gewerkschaft König Ludwig in den Mitglieder- und Zechenbesitzer-Versammlungen des RWKS, 1938 - 1943; Generaldirektor Dr. h. c. Jacob Kleynmans wird 70 Jahre alt, in: Recklinghäuser Zeitung, 21.09.1926; Grubenfeld König Ludwig (Lageplan), M 1:25.000, 1927; Die Hafenanlage der Gewerkschaft König Ludwig, in: Glückauf, Nr. 1, 1899; Gewerkschaft König Ludwig, Veröffentlichung anläßlich der Gewerbeausstellung in Düsseldorf 1902
      Hafenanlage
      Ausstellungen
    - Schriftwechsel und Zeitungsartikel zur Gründung der Zeche König Ludwig, 1872; 607
    - Schriftwechsel zur Gründung der Bohrgesellschaft Prinz Friedrich Carl, 1870 - 1874; 608; Abwicklung der Bohrungen durch C. J. Winter
      Winter, C. J.
      Bohrgesellschaft Prinz Friedrich Carl
    - Konsolidation der Felder Prinz Friedrich Carl I-XIII zur Gewerkschaft Henrichenburg, 1875 - 1893; 609; Fortführung der Bohrarbeiten, Mutungen, Verleihungen
    - Festlegung der Markscheide Henrichenburg, Umwandlung der Anteile der Bohrgesellschaft Prinz Friedrich Carl in Kuxe der Gewerkschaft Henrichenburg, Übergang der Kuxe auf die Gewerkschaft König Ludwig, 1894 - 1903; 610
      Markscheide, Festlegung
    - Ankauf der Kuxe der Gewerkschaft Henrichenburg durch die Gewerkschaft König Ludwig, 1886 - 1898; 611; Schriftwechsel, Aufnahme einer 6 Mio. Mark-Anleihe
    - Mitteilungen für die Betriebsangehörigen der Ewald-König Ludwig Bergbau-Aktiengesellschaft, 1949 - 1950; 1962; 612; Heft Januar, Februar, Juni, August, November, Dezember, 1. Jg.; Februar/März-Dezember, 2. Jg.; Werbeschrift der Ewald-Kohle AG von 1962
    - Mitteilungen für die Betriebsangehörigen der Ewald-König Ludwig Bergbau-Aktiengesellschaft, 1951 - 1952; 613; Heft Januar/Februar-Dezember, 3. Jg.; Januar/Februar-Dezember, 4. Jg.
    - Stilllegung und Wiederinbetriebnahme der Schachtanlage Ewald-Fortsetzung, 1931 - 1937; 614; Listen der gekündigten Arbeiter; Weiterbeschäftigung einiger Steiger auf König Ludwig; Merkblatt über Kurzarbeiterunterstützung
    - Bericht über die Wiederinbetriebnahme der Schachtanlage Ewald-Fortsetzung bei einer Förderung von 2.500 t, 1934 - 1938; 615
    - Erkenschwicker Notprogramm, 1934 - 1936; 616; Hilfsmaßnahmen zur Unterstützung der Gemeinde Oer-Erkenschwick
      Erkenschwicker Notprogramm
    - Bericht über die technische Entwicklung der Ewald-Kohle AG, mit Abbildungen, 1961 - 1968; 617
    - Bericht über den Streik der Belegschaft der Schachtanlage Ewald-Fortsetzung am 1.2. und 2.2., 1918; 618
      Streik
    - Schriftwechsel und Presseartikel über die Eingemeindung des Amts Recklinghausen, 1921; 619
      Eingemeindungen
    - Zeitungsausschnittsammlung, 1927 - 1933; 1952 - 1959; 620; Wirtschaftsfragen (Schwerpunkt Kohlenbergbau), Syndikatsfragen, Unternehmens- und Betriebsprobleme (Zusammenschluss Ewald-König Ludwig, Unternehmenskrise, Stilllegungen), Belegschaftsfragen (soziale Konflikte, Unfälle, Entlassungen, Lohn- und Gehaltsfragen)
      Unfall
      Entlassungen
    - Deutsche Bergwerks-Zeitung, 1928; 621; Artikel zur Kohlenpreiserhöhung und zur Lohnbewegung im Ruhrbergbau, 4.3.-7.6.
      Kohlenpreise
      Lohnbewegung
    - Stadt Recklinghausen, 1928; 622; Schriftwechsel und Gutachten über die Umgemeindung der Stadt Recklinghausen
    - Dr. Walter Fette: Der Bergbaubetrieb - eine betriebstypologische Untersuchung, 1950; Sitzung zum 40. Gründungstag des Deutschen Kokereiausschusses, 1952; Werner Söhngen: Die Lage im Ruhrbergbau, 1958, 1950 - 1958; 623
      Fette, Walter
      Söhngen, Werner
      Deutscher Kokereiausschuss
    - Berichte über Studienfahrten, 1911 - 1958; 624; Die Orklagrube Aktiebolag in Thamshavn (Schweden), 1911; Staatsmijnen Limburg, 1950; englischer Steinkohlenbergbau, 1957; Reise nach Afrika, 1956/1958; nordfranzösischer Kohlenbergbau, 1958
      Studienfahrten
      Schweden
      Limburg
      Afrika
      Frankreich
      Großbritannien
    - Fritz Benthaus: Die Veränderungen des Steinkohlengebirges im Grubenfeld der Zeche Ewald, geologische Meldearbeit mit Karten, 625
      Benthaus, Friedrich: (1920 - 2013)
    - Mitteilungen für die Betriebsangehörigen der Ewald-König Ludwig Bergbau-Aktiengesellschaft, 1953 - 1954; 1606; Heft 1/2 - 11/12, 5. und 6. Jg.
    - Mitteilungen für die Betriebsangehörigen der Ewald-König Ludwig Bergbau-Aktiengesellschaft, 1955 - 1956; 1607; Heft 1/2 - 11/12, 7. Jg.; 1/3 - 10/12, 8. Jg.
    - Mitteilungen für die Betriebsangehörigen der Ewald-König Ludwig Bergbau-Aktiengesellschaft, 1957 - 1958; 1608; Heft 1/3 - 12, 9. Jg.; 1/2 - 10/12, 10. Jg.
    - Mitteilungen für die Betriebsangehörigen der Ewald-König Ludwig Bergbau-Aktiengesellschaft (ab 1960 Ewald-Kohle AG), 1959 - 1960; 1609; Heft 1/2 - 12, 11. Jg.; 1/2 - 11/12, 12. Jg.
    - Mitteilungen für die Betriebsangehörigen der Ewald-Kohle AG, 1961 - 1962; 1610; Heft 1/2 - 11/12, 1961; 1/2 - 7/8, 1962
    - Mitteilungen für die Betriebsangehörigen der Ewald-Kohle AG, 1963 - 1964; 1611; Heft 1 - 6, 1963; 1 - 4/5, 1964
    - Mitteilungen für die Betriebsangehörigen der Ewald-Kohle AG, 1965 - 1966; 1612; Heft 1, 3, 4/5 (Sonderheft aus Anlass der Inbetriebnahme des Maschinenübungszentrums), 1965; 1 - 3/4, 1966
    - Mitteilungen für die Betriebsangehörigen der Ewald-Kohle AG, 1967 - 1969; 1613; Heft 1 - 3/4, 1967; 1 - 3/4, 1968; 1, 2/3, 1969
    - Jobst Schorling: Der wirtschaftlich günstigste Lokomotiv- und Wagenbedarf, Diplomarbeit, 1961; 1615
      Schorling, Jobst
    - Geschichte der Bergwerke Ewald-Fortsetzung und Haard 1899-1992, o. O. o. J., 1704
      Zeche Haard
    - Beiträge zur 132-jährigen Geschichte des Steinkohlenbergbaus in Recklinghausen 1874-2000, o. O. o. J., 1705
    - Schmitz: Häufigkeits- und Ursachenanalyse der unter Tage auftretenden Fehler und Mängel auf drei Anlagen der Ewald-König Ludwig Bergbau-Aktiengesellschaft, Auszug aus der Diplomarbeit, 1706
      Schmitz
    - Bergwerk Ewald, Informationsbroschüre der Bergbau AG Lippe, 1707
    - 125 Jahre Bergwerk Ewald 1872-1997, Festschrift zur 125-Jahr-Feier am 7. Juni 1997 (Manuskript), 1708
    - Ewald / Schlägel & Eisen 1871-1991, 1709; Geschichtlicher Überblick über die Gewerkschaft Ewald anläßlich der Fusion mit Schlägel & Eisen 1990
      Zeche Schlägel und Eisen <Steinkohlenbergwerk, Herten>
    - Schacht Emschermulde 1 der Zeche Ewald, 1710; Informationsbroschüre mit Lageplänen, Abbildungen und weiteren Angaben
    - Gewerkschaft König Ludwig, 1711; Informationsbroschüre mit Abbildungen, Lageplan und Statistiken
    - Prominente Besucher (Rudolf Scharping, Wilhelm Beermann, Heide Simonis, Weihbischof Dr. Voß) auf Ewald/Schlägel & Eisen und auf Ewald/Hugo, 1993 - 1997; 1713; Risse mit Fotos zur Erinnerung an die Grubenfahrten
      Scharping, Rudolf
      Beermann, Wilhelm
      Simonis, Heide
      Voß
    - Geschichtskreis Zeche Ewald (Hrsg.): Beiträge zur Geschichte des Bergwerks Ewald, 1871-1945 (ab Teil 5 lautet der Titel: Nördlich des Emscherbruchs), 1989 - 1999; 1727
    - Geschichtskreis Zeche Ewald (Hrsg.): Beiträge zur Geschichte des Bergwerks Ewald, 1945-1986 (ab Teil 5 lautet der Titel: Nördlich des Emscherbruchs), 1989 - 1999; 1728; Schachtanlage Ewald, geschichtlicher Überriss o. D.
    - Zentralschachtanlage Ewald 7, 1739; Historischer Abriss mit Kenndaten
    - Ausbau der Schachtanlage Ewald 1/2/7 zur Zentralanlage, 1974 - 1977; 1740; Geschichtlicher Abriss (deutsch-englisch), Hinweise zur Produktionssteigerung, Übersichtsplan, Berechtsame, Statistiken; Auflistung der Lohn- und Gehaltsbewegungen seit 1924
      Produktionssteigerungen
    - 125 Jahre Bergwerk Hugo 1873 bis 1998, Festschrift zur 125-Jahr-Feier am 22. August 1998, 1816
      Zeche Hugo <Steinkohlenbergwerk, Gelsenkirchen>
    - 'Dem Gedächtnis der tödlich verunglückten Arbeitskameraden der Zeche König Ludwig 1/8, 1872-1970', 1843; Namenslisten (unvollständig); Liedtext 'Nicht weit weg von Dortmund liegt eine Zeche'
      Grubenunglück
      Lied
    - Ewald-Kohle AG, Recklinghausen: 'Hilf mit beim Arbeitsschutz', Begleitheft zur Sicherheitsausstellung Haus Aden, 6/1991, 1844
      Arbeitsschutz
      Arbeitssicherheit
      Ausstellung
    - 50 Jahre Gewerkschaft des Steinkohlenbergwerks Ewald, Herten in Westfalen, 1871-1921-, 1853; Eingebundene Chronikkopie Steinkohlenbergwerk Ewald, Herten/Westfalen, 1871-1985
    - Festschrift der Gewerkschaft König Ludwig aus Anlass der Industrie-, Gewerbe- und Kunstausstellung Düsseldorf 1902, April 1902, 1854
    - Einladung zur 'letzten Förderschicht' auf dem Bergwerk Ewald/Hugo am 28.04.2000, 1924
      Voss, Heinz-Werner
      Schnipper, Hans-Jürgen
      Bechtel, Klaus
      Herzmanatus, Klaus
      Clement, Wolfgang
      Wittke, Oliver
  - Berechtsame der Ewald-Kohle AG
    - Konsolidation der Steinkohlenbergwerke Professor, Augusta, Emilie, Gottfried und Jobst zum Steinkohlenbergwerk Ewald, 1871 - 1872; 626
      Zeche Professor
      Zeche Augusta
      Zeche Emilie
      Zeche Gottfried
      Zeche Jobst
    - Mutung und Verleihung der Zeche Professor, 1870; 627
    - Mutung und Verleihung der Zeche Augusta, 1870 - 1871; 628
    - Mutung und Verleihung der Zeche Emilie, 1871; 629
    - Mutung und Verleihung der Zeche Gottfried, 1870 - 1872; 630
    - Mutung und Verleihung der Zeche Jobst, 1871 - 1872; 631
    - Felderaustauschvereinbarung zwischen der Harpener Bergbau-AG und der Gewerkschaft Ewald, 1892 - 1893; 632
      Felderaustausch